【裁判字號】    89,易緝,13
【裁判日期】    890128
【裁判案由】    偽造文書
【裁判全文】
臺灣板橋地方法院刑事判決                          八十九年度易緝字第一三號
    公  訴  人  臺灣板橋地方法院檢察署檢察官
    被      告  甲○○
右列被告因偽造文書案件，經檢察官提起公訴（八十七年度偵字第七二六八號），本
院判決如左：
    主  文
甲○○連續偽造署押，足以生損害於公眾及他人，處有期徒刑肆月，如易科罰金，以
佰元折算壹日。
台灣板橋地方法院檢察署八十七年度偵緝字第一二二號卷內偽造「呂文秀」之署押貳
枚均沒收。
    事  實
一、甲○○因另涉殺人未遂案件，經台灣板橋地方法院檢察署通緝中（八十七年度偵
    緝字第一二二號，業經不起訴處分），於民國八十七年一月三十一日遭警逮捕移
    送台灣板橋地方法院檢察署，其為避免遭羈押，竟於檢察官偵查訊問時，偽以其
    弟「呂文秀」之名義冒名應訊，並基於概括犯意，先後在該署八十七年一月三十
    一日及同年二月五日偵訊筆錄內，連續二次偽簽「呂文秀」之名，而偽造「呂文
    秀」署押，足以生損害於呂文秀本人及檢察署對人犯年籍資料管理之正確性，嗣
    經檢察官將甲○○之指紋卡送請內政部警政署刑事警察局比對鑑定後，始發現上
    情。
二、案經臺灣板橋地方法院檢察署檢察官自動偵查起訴。
    理  由
一、訊據被告甲○○固供承簽署「呂文秀」姓名於上揭偵查筆錄中，惟辯稱：其第一
    次簽署時，係因喝醉酒云云。經查被告確實以「呂文秀」姓名應訊，並在上揭偵
    查筆錄中簽署「呂文秀」之姓名，此有上揭偵查筆錄可稽。再被告於八十七年一
    月三十一日為警逮捕時所採集之指紋，經檢察官送請內政部警政署刑事警察局鑑
    定查證結果，發現被告確係甲○○本人，有該局函文暨指紋卡正、影本各一份附
    卷可參。按人之姓名乃自其出生被取名之時起，即伴隨該人，且自其懂事之日起
    ，即烙印在其腦海中，豈有因喝酒而忘記自己姓名之情，況其若醉酒而意識不清
    至不記得自己之姓名，焉能反而尚記得其弟之姓名之理。準此，足徵被告所辯，
    要屬飾卸之詞，不足採信。本件事證明確，被告之犯行堪以認定，自應依法論科
    。
二、核被告所為，係犯刑法第二百十七條第一項之偽造署押罪。其先後二次犯行，時
    間緊接，犯罪構成要件相同，所犯罪名又屬同一，顯係基於概括犯意反覆而為，
    應成立連續犯，依刑法第五十六條之規定論以一罪並加重其刑。爰審酌被告犯罪
    之動機、手法、所生危害及犯罪後態度等一切情狀，處如主文所示之刑，並諭知
    易科罰金之折算標準。台灣板橋地方法院檢察署八十七年度偵緝字第一二二號卷
    內偽造「呂文秀」之署押二枚，均應依刑法第二百十九條宣告沒收。
據上論斷，應依刑事訴訟法第二百九十九條第一項前段、刑法五十六條、第二百十七
條第一項、第四十一條、第二百十九條，罰金罰鍰提高標準條例第一條前段、第二條
，判決如主文。
本案經檢察官張慶林到庭執行職務。
中      華      民      國      八十九      年     一     月   二十八   日
                                      臺灣板橋地方法院刑事第二庭
                                          法  官  陳  憲  裕
右正本證明與原本無異
如不服本判決應於送達後十日內向本院提出上訴狀
                                          書記官  陳  明  珠
中      華      民      國      八十九      年     一     月   三十一   日
附錄本案論罪科刑法條全文：
刑法第二百十七條
偽造印章、印文或署押，足以生損害於公眾或他人者，處三年以下有期徒刑。
盜用印章、印文或署押，足以生損害於公眾或他人者，亦同。


司法院資訊處製作；財團法人民間司法改革基金會備份。
